臺灣臺中地方法院刑事判決　　　　　　　　　　　　　九十三年度易字第五一五號
　　公　訴　人　臺灣臺中地方法院檢察署檢察官
　　被　　　告　丙○○
　　　　　　　　戊○○
右列被告等因竊盜案件，經檢察官提起公訴（九十三年度偵字第一五九一號），經本
院合議庭裁定由受命法官獨任進行簡式審判程序，判決如左：
    主  文
丙○○共同連續竊盜，處有期徒刑陸月，如易科罰金，以佰元折算壹日。緩刑貳年
。
戊○○共同竊盜，累犯，處有期徒刑肆月，如易科罰金，以佰元折算壹日。
    事  實
一、丙○○前因妨害兵役條例案件，經本院以七十四年度易緝字第一一五號判處有期
    徒刑二月確定，於民國（下同）七十四年四月十五日易科罰金而執行完畢，五年
    以內未曾再受有期徒刑以上刑之宣告；詎復基於意圖為自己不法所有之概括犯意
    ，先於九十二年十二月三十一日清晨六時許，獨自一人步行經過臺中縣大里市○○路及益民路二段交岔路口時，見丁○○所有車牌號碼八Ｌ－二九Ｏ六號自用小
    貨車左側車門（即駕駛座旁座之車門）未關，乃探頭往車內查看，見車鑰匙仍插
    於電門孔上，心想平日無車可供使用，乃起貪念，見四下無人，遂進入車內，將
    該輛自小貨車駛離，竊得後，供己平日代步使用。復承前開犯意，偕同有共同犯
    意聯絡之戊○○（前於八十三年間，曾因違反肅清煙毒條例案件，經本院判處有
    期徒刑三年三月確定，復於八十四年間，先後因違反肅清煙毒條例及妨害自由案
    件分別經本院判處有期徒刑三年四月及三月確定，並經本院裁定應執行有期徒刑
    三年六月確定，經入監接續執行前開應執行之刑後，於八十七年九月四日縮短刑
    期假釋出監，於九十一年七月十九日始因保護管束期滿而執行完畢）於九十三年
    一月八日凌晨二時許，由丙○○駕駛前開竊得之自用小貨車（未懸掛車牌），搭
    載不知該車係屬贓車之戊○○，共同前往臺中縣烏日鄉○○路（起訴書誤繕為溪
    南路）成豐巷五一二號旁未上鎖且亦無警衛看守之開放式工地內，二人共同徒手
    竊取乙○○所有價值約新臺幣（下同）三萬元之全新鋼筋約二噸重，得手後，即
    以該自小貨車載運並逃離現場。嗣於同日凌晨三時三十分許，渠二人駕駛該車載
    運竊得之鋼筋行經臺中縣烏日鄉○○路與太明路成豐巷口時，為巡邏員警發現該
    車未懸掛車牌，且車上載有全新鋼筋，行跡可疑，遂予盤查始當場查獲。
二、案經臺中縣警察局烏日分局報告臺灣臺中地方法院檢察署檢察官偵查起訴。
    理  由
一、右揭事實，業據被告丙○○、戊○○二人於警詢、偵查中及本院審理時迭次坦承
    不諱，核與被害人乙○○及證人即被害人丁○○之妻甲○○分別於警詢及偵查中
    指述及證述之被害情節相符，並有現場照片八幀、車輛竊盜、車牌失竊資料個別
    查詢報表－查詢車輛認可資料一份及被害人乙○○、證人甲○○分別立具之贓物
    認領保管收據各一紙在卷可參，本件事證明確，被告二人竊盜犯行均堪認定。
二、核被告丙○○、戊○○二人所為，均係犯刑法第三百二十條第一項普通竊盜罪。
    被告二人就前開竊取鋼筋之犯行，彼此間有犯意聯絡及行為分擔，均為共同正犯
    （公訴人誤繕被告丙○○竊取前開自小貨車之犯行，被告戊○○亦是共同正犯，
    併此敘明）。又被告丙○○先後二次普通竊盜犯行，時間緊接，觸犯構成要件相
    同之普通竊盜罪名，顯係基於概括犯意反覆為之，為連續犯，應依刑法第五十六
    條規定，以一罪論，並加重其刑。另查被告戊○○前於八十三年間，曾因違反肅
    清煙毒條例案件，經本院判處有期徒刑三年三月確定，復於八十四年間，先後因
    違反肅清煙毒條例及妨害自由案件分別經本院判處有期徒刑三年四月及三月確定
    ，並經本院裁定應執行有期徒刑三年六月確定，經入監接續執行前開應執行之刑
    後，於八十七年九月四日縮短刑期假釋出監，於九十一年七月十九日因保護管束
    期滿而執行完畢，其於五年以內再犯本件有期徒刑以上之罪，為累犯，應依刑法
    第四十七條規定加重其刑。爰審酌被告二人犯罪之動機、目的、手段，及被告戊○○素行不佳，有臺灣臺中地方法院檢察署刑案資料查註紀錄表及臺灣高等法院
    被告全國前案紀錄表各一紙在卷可稽，暨渠等不思以己力獲取報酬，而以竊盜行
    為，獲取不法之利益，破壞社會秩序甚鉅，犯罪所生之損害自屬重大，量刑本不
    宜輕縱，惟參被告二人犯後均坦承犯行，且知所悔悟，態度良好等一切情狀，分
    別量處如主文所示之刑，以示懲儆。末查被告丙○○前因妨害兵役條例案件，經
    本院以七十四年度易緝字第一一五號判處有期徒刑二月確定，於七十四年四月十
    五日易科罰金而執行完畢，五年以內未曾受有期徒刑以上刑之宣告，有臺灣臺中
    地方法院檢察署刑案資料查註紀錄表及臺灣高等法院被告全國前案紀錄表各一紙
    附卷可憑，被告丙○○既已坦承犯行，且深具悔意，其經此教訓，當知警惕而無
    再犯之虞，另參以被告丙○○家中尚有老母、大陸籍配偶及三名幼女亟待其扶養
    ，其倘因本案入監執行，恐致其家屬生活陷入困境，無以維生，本院綜核各情，
    就前開被告丙○○所宣告之刑，認以暫不執行為適當，併予宣告緩刑二年，以啟
    自新。另扣案之鑰匙一支，雖係被告丙○○竊盜前開自小貨車所用之物，然訊據
    被告丙○○否認為其所有，是既查無積極證據足認該扣案之鑰匙確屬被告丙○○
    所有，爰不併予宣告沒收，附此敘明。
據上論斷，應依刑事訴訟法第二百七十三條之一第一項、第二百九十九條第一項前段
，刑法第二十八條、第五十六條、第三百二十條第一項、第四十七條、第四十一條第
一項前段、第七十四條第二款，罰金罰鍰提高標準條例第一條前段、第二條，判決如
主文。
中      華      民      國    九十三    年      四      月    二十一    日
                                臺灣臺中地方法院刑事第十三庭
                                    法  官  許  月  馨
右正本證明與原本無異。
如不服本判決，應於送達後十日內向本院提出上訴狀（須附繕本），上訴於臺灣高等
法院臺中分院。
                                    書記官
中      華      民      國    九十三    年      四      月    二十一    日
附錄所犯法條：
刑法第三百二十條第一項
意圖為自己或第三人不法之所有，而竊取他人之動產者，為竊盜罪，處五年以下有期
徒刑、拘役或五百元以下罰金。
